【裁判字號】    97,訴,3995
【裁判日期】    971124
【裁判案由】    毒品危害防制條例
【裁判全文】
臺灣臺中地方法院刑事判決              97年度訴字第3995號
公  訴  人  臺灣臺中地方法院檢察署檢察官
被      告  乙○○
上列被告因違反毒品危害防制條例案件，經檢察官提起公訴（九
十七年度毒偵字第四六六一號），本院合議庭裁定由受命法官獨
任進行簡式審判程序，判決如下：
    主    文
乙○○施用第一級毒品，累犯，處有期徒刑陸月，如易科罰金，
以新臺幣壹仟元折算壹日。
扣案之第一級毒品海洛因壹包（驗餘淨重零點參貳貳參公克），
沒收銷毀之。
    犯罪事實
一、(一)乙○○曾因詐欺案件，經本院於民國九十五年十月二十七
    日，以九十五年度簡字第一五二號判決判處有期徒刑五月確
    定，甫於九十六年六月二十三日執行完畢。又因施用毒品案
    件，經本院於九十六年十月十八日，以九十六年度毒聲字第
    一二五九號裁定送勒戒處所觀察、勒戒後，認無繼續施用毒
    品傾向，業經臺灣臺中地方法院檢察署檢察官於九十六年十
    二月十二日，以九十六年度毒偵字第五七九八號為不起訴處
    分確定。(二)詎其不知悔改，基於施用第一級毒品海洛因之犯
    意，於九十七年八月十二日下午五時許，在臺中市○區○○
    ○街九一號住處，以將第一級毒品海洛因置入注射針筒內，
    與水混合後，再予以施打入身體內之方式，施用第一級毒品
    海洛因一次。嗣於九十七年八月十三日晚間十時許，為警在
    臺中市○○區○○路與大鵬路口附近查獲，並扣得第一級毒
    品海洛因一包（驗餘淨重○．三二二三公克），經警採取其
    尿液送驗後，結果呈嗎啡陽性反應，查悉上情。
二、案經臺中市警察局第二分局報請臺灣臺中地方法院檢察署檢
    察官偵查起訴。
    理  由
一、(一)訊據被告乙○○對於：其曾於上開時地，基於施用第一級
    毒品海洛因之犯意，以上開方式，施用第一級毒品海洛因一
    次。嗣為警查獲，並經警採取其尿液送驗後，結果呈嗎啡陽
    性反應之事實，坦承不諱，並有搜索扣押筆錄、中山醫學大
    學附設醫院檢驗科藥物檢測中心尿液檢驗報告各一紙在卷可
    參，復有第一級毒品海洛因一包（驗餘淨重○．三二二三公
    克）扣案可資佐證，是被告之自白應與事實相符。(二)又被告
    曾因施用毒品案件，經本院於九十六年十月十八日，以九十
    六年度毒聲字第一二五九號裁定送勒戒處所觀察、勒戒後，
    認無繼續施用毒品傾向，業經臺灣臺中地方法院檢察署檢察
    官於九十六年十二月十二日，以九十六年度毒偵字第五七九
    八號為不起訴處分確定等情，有臺灣高等法院被告前案紀錄
    表一份在卷可稽。是本件被告於觀察、勒戒執行完畢釋放後
    之五年內，再犯施用第一級毒品犯行已堪認定。
二、(一)核被告所為，係犯毒品危害防制條例第十條第一項施用第
    一級毒品罪。被告持有第一級毒品海洛因之低度行為，業為
    施用第一級毒品海洛因之高度行為所吸收，不另論罪。又被
    告曾因詐欺案件，經本院於九十五年十月二十七日，以九十
    五年度簡字第一五二號判決判處有期徒刑五月確定，甫於九
    十六年六月二十三日執行完畢等情，有臺灣高等法院被告前
    案紀錄表一份在卷可參。其於有期徒刑執行完畢後，五年內
    故意再犯本件有期徒刑以上之罪，為累犯，應依刑法第四十
    七條第一項規定，加重其刑。按犯毒品危害防制條例第十條
    所定施用毒品罪，供出毒品來源，因而破獲者，得減輕其刑
    ，毒品危害防制條例第十七條定有明文。其立法意旨重在鼓
    勵具體供出其上游販毒者，俾資追查毒梟前手及其上游毒品
    ，以杜絕毒品之蔓延與氾濫為目的。本件被告為警查獲後，
    向警供出其所施用第一級毒品海洛因之來源為綽號「阿平」
    之成年男子（真實姓名年籍詳卷），且該綽號「阿平」之成
    年男子業經檢察官指揮臺中市警察局第二分局於九十七年十
    一月三日以中分二警偵字第○九七○○三四八○三號通訊監
    察申請書申請監聽中，此有臺中市警察局第二分局九十七年
    十一月五日職務報告及被告在警詢中之指證筆錄附於本院卷
    可參，爰依毒品危害防制條例第十七條之規定，減輕其刑，
    並依法先加後減之。(二)爰審酌：被告正值青年，五專肄業，
    其所為本質上雖係自戕行為，但仍有害國本，施用第一級毒
    品海洛因之次數為一次，在此之前，未曾因施用毒品而經法
    院宣告刑責。其犯罪手段尚屬平和，暨其犯罪後，坦承犯行
    ，態度良好等一切情狀，量處如主文所示之刑，並諭知易科
    罰金之折算標準。(三)扣案之第一級毒品海洛因一包（驗餘淨
    重○．三二二三公克），應依毒品危害防制條例第十八條第
    一項前段規定，予以宣告沒收銷燬之。
據上論斷，應依刑事訴訟法第二百七十三條之一第一項、第二百
九十九條第一項前段，毒品危害防制條例第十條第一項、第十七
條、第十八條第一項前段，刑法第十一條、第四十七條第一項、
第四十一條第一項前段，判決如主文。
本案經檢察官甲○○到庭執行職務。
中    華    民    國    97    年    11    月    24    日
                    刑事第六庭  法  官  唐敏寶
以上正本證明與原本無異。
如不服本判決應於收受送達後10日內向本院提出上訴書狀，並應
敘述具體理由；其未敘述上訴理由者，應於上訴期間屆滿後20日
內向本院補提理由書（均須按他造當事人之人數附繕本）「切勿
逕送上級法院」。
                                書記官  賴玉真
中    華    民    國    97    年    11    月    24    日
附錄犯罪科刑法條
毒品危害防制條例第十條第一項
施用第一級毒品者，處六月以上五年以下有期徒刑。


司法院資訊處製作；財團法人民間司法改革基金會備份。
